---
title: "Poročilo pri predmetu Ana Liza podatkov s programom R"
subtitle: "Analiza neudeležbe na kulturnih prireditvah v Sloveniji"
author: "Filip Škrlj"
output:
  html_document: default
  pdf_document:
    includes:
      in_header: lib/styles.sty
    latex_engine: xelatex
runtime: shiny
---

```{r setup, echo=FALSE, results='hide', message=FALSE, warning=FALSE}
# Če želimo nastaviti pisave v PDF-ju, odkomentiramo
# in sledimo navodilom v programu.
#source("fontconfig.r", encoding="UTF-8")

# Uvoz vseh potrebnih ;) knjižnic
source("lib/libraries.r", encoding="UTF-8")
```

```{r rstudio, echo=FALSE, results='asis'}
# Izris povezave do RStudia na Binderju
source("lib/rstudio.r", encoding="UTF-8")
```

# Izbira teme

Tema: Analiza neudeležbe na kulturnih prireditvah v Sloveniji

V projektni nalogi bom analiziral neudeleževanje v kulturnih in športnih aktivnostih in razloge za te v letu 2015. Zanima me, kako se spreminja kulturno in športno udeleževanje  pri posameznikih,glede na prihodni kvantil, vrsto gospodinjstva, in stopnjo urbanizacije.


***

# Obdelava, uvoz in čiščenje podatkov

```{r uvoz, echo=FALSE, message=FALSE}
source("uvoz/uvoz.r", encoding="UTF-8")
```

Vhodni podatki so v obliki.csv 

Vir podatkov:https://appsso.eurostat.ec.europa.eu/nui/submitViewTableAction.do

Podatki so v 2 tabelah:

Tabela 1:  - 'neudelezevanje':
 - 'TIME' - (število)
 - 'GEO' -(neurejen faktor)
 - 'FREQUENC'- (neurejen faktor)
 - 'DEG_URB' -(neurejen faktor)
 - 'QUANITLE' -(neurejen faktor)
 - 'UNIT' -(neurejen faktor)
 - 'VALUE' -(število)
 - 'Flags and foot's notes' -(neurejen faktor)

Tabela 2: Namen uporabe interneta po izobrazbi in spolu - 'izobrazba_in_spol':
 
 - 'ACL00' -(neurejen faktor)
 - 'GEO' -(neurejen faktor)
 - 'TIME' - (število)
 - 'QUANITLE' -(neurejen faktor)
 - 'DEG_URB' -(neurejen faktor)
 - 'FREQUENC'- (neurejen faktor)
 -'TIME' -(številka) 
 - UNIT' -(neurejen faktor)
 - VALUE' -(število)
 - Flags and foot's notes' -(neurejen faktor)




# Analiza in vizualizacija podatkov

```{r vizualizacija, echo=FALSE, message=FALSE, warning=FALSE, results='hide'}
source("vizualizacija/vizualizacija.r", encoding="UTF-8")
```

Spodnji zemljevid prikazuje povprečno velikost družine za vsako občino.

```{r vizualizacija, echo=FALSE, fig.align='center', fig.cap='Zemljevid povprečnega števila otrok v družini'}
raz1slo

```
Opazimo predvidljivo korelacijo med revščino in neudeleževanju  kulturnih dejavnosti iz finančnih razlogov
```{r vizualizacija, echo=FALSE, message=FALSE, warning=FALSE, results='hide'}
Graf_romunija
Graf_spanija
```

# Napredna analiza podatkov

```{r analiza, echo=FALSE, message=FALSE}
source("analiza/analiza.r", encoding="UTF-8")
```

Spodnji graf prikazuje povezavo med številom naselij in površino občine.

```{r graf, echo=FALSE, fig.align='center', fig.cap='Povezava med številom naselij in površino občine'}
ggplot(inner_join(obcine, data.frame(obcina=names(skupine),
                                     skupina=factor(skupine)), by="obcina")
, aes(x=povrsina, y=naselja, color=skupina, size=prebivalci/1000)) + geom_point() +
  ggtitle("Število naselij glede na površino občine") +
  xlab(expression("Površina (km"^2 * ")")) + ylab("Št. naselij") +
  guides(color=guide_legend(title="Skupina"),
         size=guide_legend(title="Prebivalci (* 1000)"))
```

***

```{r shiny, echo=FALSE}
shinyAppDir("shiny", options=list(width="100%", height=600))
```
